【裁判字號】    97,抗,118
【裁判日期】    970715
【裁判案由】    本票裁定
【裁判全文】
臺灣臺北地方法院民事裁定               97年度抗字第118號
抗  告  人  乙○○
相  對  人  安泰商業銀行股份有限公司
法定代理人  甲○○
上列抗告人因與相對人間請求本票裁定事件，抗告人對於民國
96年5月25日本院所為之裁定提起抗告，本院裁定如下：
    主  文
抗告駁回。
抗告程序費用新台幣壹仟元由抗告人負擔。
    理  由
一、抗告人抗告意旨略以：抗告人已參與債務協商，並將積欠相
    對人之債權列入協商計畫中而分120期清償，抗告人亦皆按
    期還款，為此提起抗告，求為將原裁定廢棄等語。
二、本件相對人主張：其執有抗告人於民國93年12月16日簽發之
    本票1紙，內載金額為新台幣（下同）200,000元，利息按年
    息8.9%計算，付款地在聲請人公司事務所，免除作成拒絕證
    書，到期日為95年4月17日。詎於到期日經提示，僅獲支付
    部分款項，尚有159,72 3元未獲付款，為此爰依票據法第12
    3條規定聲請裁定許可強制執行等情，並據其提出本票1紙為
    據。
三、按執票人向本票發票人行使追索權時，得聲請法院裁定後強
    制執行，票據法第123條定有明文。次按，本票執票人，依
    上開規定，聲請法院裁定許可對發票人強制執行，係屬非訟
    事件，此項聲請之裁定，及抗告法院之裁定，僅依非訟事件
    程序，以審查強制執行許可與否，並無確定實體上法律關係
    存否之效力，如發票人就票據債務之存否有爭執時，應由發
    票人提起確認之訴，以資解決，此有最高法院57年台抗第76
    號判例意旨可資參照。經查，本件抗告人指已與相對人成立
    債務協商並依協商內容按期清償一事縱屬實，依一般銀行債
    務協商約定內容，並未限制債權銀行得依法就債權取得執行
    名義而為債權保全，僅在其欲進一步聲請強制執行時方有附
    條件限制或禁止之特約，此由卷附與抗告人達成協商之最大
    債權銀行即訴外人台新商業銀行股份有限公司所提出抗告人
    當時之債務協商申請書影本中，確無任何禁止相對人仍得持
    本票聲請法院准予強制執行之特約亦可明，在抗告人並未能
    進一步提出任何證據足以說明其與相對人間，有關於協商履
    行中相對人即不得聲請本票准予強制執行裁定等特約之情況
    下，抗告人所指與相對人間已成立債務協商之事由，本不妨
    抗告人仍得依法聲請法院就上開本票准予強制執行之權利；
    至於抗告人所稱其後有陸續清償所積欠金額一事，亦因涉及
    該票據債權所據原因關係之認定，屬實體事項之爭執，依首
    揭說明，應依訴訟程序另謀解決，仍非本件非訟程序所得審
    究。從而，原審法院據以審核而准予相對人之聲請，即無不
    合，抗告意旨仍指摘原裁定不當，求予廢棄，為無理由，應
    予駁回。
四、據上論結，本件抗告為無理由，依非訟事件法第21條第 2項
    、第24條第1項、第46條、民事訴訟法第495條之1第1項、第
    449條第1項、第78條，裁定如主文。
中    華    民    國    97    年    7    月    15    日
                  民事第五庭庭長  法  官  薛中興
                                  法  官  蔡如琪
                                  法  官  林麗真
以上正本係照原本作成
本裁定不得再抗告
中    華    民    國    97    年     7    月    17    日
                                  書記官  李承翰


司法院資訊處製作；財團法人民間司法改革基金會備份。
